---
title: "Deskriptivní statistika"
author: "Filip Děchtěrenko"
date: '`r format(Sys.time(), "%d %B, %Y")`'
output: html_document
---

```{r}
if(runif(1) < 0.5) {
  plot_type <- "histogram"  
} else {
  plot_type <- "boxplot"  
}

```

```{r setup, code = readLines("D:/Documents/git/exams_vspj/common_chunks.R")}

```

```{r data generation, echo = FALSE, results = "hide"}
df_assignmnent <- get_var_desc()
df_vardesc <- df_assignmnent$var_desc %>% unnest(cols = c(data))
text_question <- sample(df_assignmnent$question,1)

df_currvars <- sample_vars(df_vardesc, nvar = 1)

var_ranges <- extract_ranges(df_currvars)
x_lower <- var_ranges[1,1]
x_upper <- var_ranges[1,2]
  
n  <- sample(50:100,1)
sd1 <- runif(1,0.5, 1.5)
sd2 <- runif(1,3, 6)

x1 <- rnorm(n, 0, sd1)
x2 <- rnorm(n, 0, sd2)

#x1 <- standardize_value(x1) %>% 
#  rescale_var_range(old_min = -4, old_max = 4, new_min = x_lower, new_max = x_upper) %>%
#  round(df_currvars$round_val)

#x2 <- standardize_value(x2) %>% 
#  rescale_var_range(old_min = -4, old_max = 4, new_min = x_lower, new_max = x_upper) %>%
#  round(df_currvars$round_val)


df_data1 <- tibble(`proměnná`:=x1)
df_data2 <- tibble(`proměnná`:=x2)

if(runif(1) < 0.5) {
  query_question <- "větší"
} else {
  query_question <- "menší"
}

if(runif(1) < 0.5) {
  where_target <- "left"
  if(query_question == "větší") {
    df_left <- df_data2
    df_right <- df_data1
  } else {
    df_left <- df_data1
    df_right <- df_data2  
  }
  
} else {
  where_target <- "right"
  if(query_question == "větší") {
    df_right <- df_data2
    df_left <- df_data1
  } else {
    df_left <- df_data2
    df_right <- df_data1
  }
}

if(plot_type=="histogram") {
  questions <- c("levý graf","pravý graf")  
} else {
  questions <- c("podmínka 1","podmínka 2")  
}
if(where_target == "right") {
  solutions <- c(F,T)
} else {
  solutions <- c(T,F)
}

sdvar <- sample(c("rozptyl", "směrodatnou odchylku"),1)
```

Question
========

Následující `r if_else(plot_type=="histogram", "dva grafy zobrazují", "graf zobrazuje")` náhodnou proměnnou. `r if_else(plot_type=="histogram", "V kterém z grafů má", "V které podmínce má")` proměnná `r query_question` `r sdvar`?

```{r plot, fig.path = "", fig.cap = "", warning=F}
if (plot_type == "histogram") {
  p1 <- df_left %>% ggplot(aes(x = `proměnná`)) + geom_histogram(bins = 30)
  p2 <- df_right %>% ggplot(aes(x = `proměnná`)) + geom_histogram(bins = 30)  
  p1+p2
} else if (plot_type == "boxplot"){
  df_data <- rbind(df_left %>% mutate(`podmínka` = "podmínka 1"), df_right %>% mutate(`podmínka` = "podmínka 2"))
  p <- df_data %>% ggplot(aes(x = `podmínka`, y = `proměnná`)) + geom_boxplot()
  p
} else {
  df_data <- rbind(df_left %>% mutate(`podmínka` = "podmínka 1"), df_right %>% mutate(`podmínka` = "podmínka 2"))
  p <- df_data %>% ggplot(aes(x = `podmínka`, y = `proměnná`)) + geom_point(position = position_jitter(0.2))
  p
}


```

```{r questionlist, echo = FALSE, results = "asis"}
exams::answerlist(questions, markup = "markdown")
```

Solution
========

Graf vlevo má v tomto případě `r sdvar` roven `r if_else(sdvar == "rozptyl", round(var(df_left[["proměnná"]]),3), round(var(df_left[["proměnná"]]),3))` a graf vpravo má `r sdvar` `r if_else(sdvar == "rozptyl", round(var(df_right[["proměnná"]]),3), round(sd(df_right[["proměnná"]]),3))`. V tomto případě má tedy `r query_question` `r sdvar` `r if_else(plot_type == "histogram", "graf", "podmínka")` `r if_else(where_target == "right", if_else(plot_type == "histogram", "vpravo", "2"), if_else(plot_type == "histogram", "vlevo", "1"))`.

Meta-information
================
extype: schoice
exsolution: `r exams::mchoice2string(solutions, single = TRUE)`
exname: desc_plot
extitle: Vizualizace dat
expoints: 0.5
