---
title: "Contingency table - creation from vars"
author: "Filip Děchtěrenko"
date: '`r format(Sys.time(), "%d %B, %Y")`'
output: html_document
---

```{r setup, code = readLines("D:/Documents/git/exams_vspj/common_chunks.R")}

```

```{r data generation, echo = FALSE, results = "hide"}
library(exams)
df_assignmnent <- get_var_desc()
df_vardesc <- df_assignmnent$var_desc %>% unnest(cols = c(data))
text_question <- sample(df_assignmnent$question,1)

n <- sample(5:15,1)
r <- runif(1,-1,1)

df_currvars <- df_vardesc %>% 
  filter(type == "factor") %>% 
  sample_n(2) %>% 
  rowwise() %>% 
  mutate(n_levels = get_n_factor_levels(values))

x_levels <- get_factor_levels(df_currvars$values[1])
y_levels <- get_factor_levels(df_currvars$values[2])

df <- generate_flat_ctable(n, r, x_levels, y_levels) %>% 
  mutate(x_categ = sprintf("%s-%s", df_currvars$name[1], x_categ),
         y_categ = sprintf("%s-%s", df_currvars$name[2], y_categ)) %>% 
  mutate(!!sym(df_currvars$name[1]):=x_categ, !!sym(df_currvars$name[2]):=y_categ)



tb1 <- table(df[[df_currvars$name[1]]], df[[df_currvars$name[2]]])

tb_rotated <- tb1
tmp <- tb_rotated[1,1]
tb_rotated[1,1] <- tb_rotated[1,2]
tb_rotated[1,2] <- tb_rotated[2,2]
tb_rotated[2,2] <- tb_rotated[2,1]
tb_rotated[2,1] <- tmp

tb_rotated_other <- tb1
tmp <- tb_rotated_other[1,1]
tb_rotated_other[1,1] <- tb_rotated_other[2,1]
tb_rotated_other[2,1] <- tb_rotated_other[2,2]
tb_rotated_other[2,2] <- tb_rotated_other[1,2]
tb_rotated_other[1,2] <- tmp


tb_smaller <- tb1 - sample(1:3,1) 
tb_smaller <- apply(tb_smaller, c(1,2),max,0)


tb_larger  <- tb1 + sample(1:3,1) 

should_continue <- T
while (should_continue) {
  should_continue <- F
  tb_noise <- tb1
  i_noise <- sample(c(0,sample(c(-1,1), length(tb1)-1, replace = T)))
  tb_noise <- tb1 + i_noise

  tb_noise <- apply(tb_noise, c(1,2),max,0)
  if(all(tb_noise==tb1)) {
    should_continue <- T
  }
}

l_tbs <- list(tb1, tb_rotated, tb_rotated_other, tb_smaller,tb_larger,tb_noise)
ix <- sample(1:length(l_tbs), 3)

l_tbs <- l_tbs[ix]

solutions <- rep(F, 3)
solutions[ix == 1] <- T
if(!any(solutions)) { # if only wrong tables are shown, it is fourth option
  solutions <- c(solutions, T)
} else {
  solutions <- c(solutions, F)
}

questions <- c("Tabulka A", "Tabulka B", "Tabulka C", "žádná z tabulek")

```

Question
========

```{r, results='asis'}
cat(eval(parse(text=text_question)))
```

Pokud se zaměříme na proměnné `r df_currvars$name[1]` a `r df_currvars$name[2]`, máme následující pozorování:
Data vypadají následovně:

```{r plot, fig.path = "", fig.cap = ""}
df %>% 
  select(-x_categ,-y_categ) %>% 
  mutate(!!sym(df_currvars$name[1]):=str_remove(!!sym(df_currvars$name[1]), paste0(df_currvars$name[1],"-")),
         !!sym(df_currvars$name[2]):=str_remove(!!sym(df_currvars$name[2]), paste0(df_currvars$name[2],"-"))) %>% 
  knitr::kable()
```

Pokud bychom zapsali data kontingenční tabulkou, která z následujících tabulek je ta správná?


Tabulka A

```{r Tabulka A }
l_tbs[[1]] %>% knitr::kable(caption = "Tabulka A")
```

Tabulka B

```{r Tabulka B }
l_tbs[[2]] %>% knitr::kable(caption = "Tabulka B")
```

Tabulka C

```{r Tabulka C}
l_tbs[[3]] %>% knitr::kable(caption = "Tabulka C")

```

```{r questionlist, echo = FALSE, results = "asis"}
answerlist(questions, markup = "markdown")
```


Solution
========
Stačí sečíst jednotlivé kombinace hodnot, v tomto případě je tedy správná odpověď `r questions[solutions]`

Meta-information
================
extype: schoice
exsolution: `r mchoice2string(solutions, single = TRUE)`
exname: cont_table_creation
extitle: Kontingenční tabulka - vytvoření
expoints: 0.5

