---
title: "Kontignenční tabulka"
author: "Filip Děchtěrenko"
date: '`r format(Sys.time(), "%d %B, %Y")`'
output: html_document
---

```{r setup, code = readLines("D:/Documents/git/exams_vspj/common_chunks.R")}

```

```{r data generation, echo = FALSE, results = "hide"}
df_assignmnent <- get_var_desc()
df_vardesc <- df_assignmnent$var_desc %>% unnest(cols = c(data))
text_question <- sample(df_assignmnent$question,1)

n <- sample(10:20,1)
r <- runif(1,-1,1)

df_currvars <- df_vardesc %>% 
  filter(type == "numeric") %>% 
  sample_n(2) %>% 
  rowwise() %>% 
  mutate(mean = compute_mean(values, pdist), sd = compute_sd(values,pdist))

df <- generate_correlated_data(n,r)

X <- df[, 1]  # standard normal (mu=0, sd=1)
Y <- df[, 2]  # standard normal (mu=0, sd=1)

X <- rescale_var(X,df_currvars$mean[1],df_currvars$sd[1]) %>% round(df_currvars$round_val[1])
Y <- rescale_var(Y,df_currvars$mean[2],df_currvars$sd[2]) %>% round(df_currvars$round_val[2])

should_continue <- T

X_med <- median(X)
Y_med <- median(Y)

while (should_continue) {
  should_continue <- F
  if(any(X_med==X)) {
    X_med <- X_med + 1*10^(-df_currvars$round_val[1])
    should_continue <- T
  } 
  
  if(any(Y_med==Y)) {
    Y_med <- Y_med + 1*10^(-df_currvars$round_val[2])
    should_continue <- T
  }   
  
}

df_data <- tibble(!!df_currvars$name[1]:=X,
                  !!df_currvars$name[2]:=Y, 
                  !!paste0(df_currvars$name[1]," - kategorie") := if_else(X < X_med, paste0(df_currvars$name[1]," - méně"), paste0(df_currvars$name[1]," - více")), 
                  !!paste0(df_currvars$name[2]," - kategorie") := if_else(Y < Y_med, paste0(df_currvars$name[2]," - méně"), paste0(df_currvars$name[2]," - více")))



tb1 <- table(df_data[[paste0(df_currvars$name[1]," - kategorie")]], df_data[[paste0(df_currvars$name[2]," - kategorie")]])

tb_rotated <- tb1
tmp <- tb_rotated[1,1]
tb_rotated[1,1] <- tb_rotated[1,2]
tb_rotated[1,2] <- tb_rotated[2,2]
tb_rotated[2,2] <- tb_rotated[2,1]
tb_rotated[2,1] <- tmp

tb_rotated_other <- tb1
tmp <- tb_rotated_other[1,1]
tb_rotated_other[1,1] <- tb_rotated_other[2,1]
tb_rotated_other[2,1] <- tb_rotated_other[2,2]
tb_rotated_other[2,2] <- tb_rotated_other[1,2]
tb_rotated_other[1,2] <- tmp


tb_smaller <- tb1 - sample(1:3,1) 
tb_smaller <- matrix(sapply(tb_smaller, max, 0), ncol = dim(tb_smaller)[1], nrow = dim(tb_smaller)[2])
colnames(tb_smaller) <- colnames(tb1)
rownames(tb_smaller) <- rownames(tb1)

tb_larger  <- tb1 + sample(1:3,1) 


tb_noise <- tb1
i_noise <- sample(c(0,sample(c(-1,1), 3, replace = T)))
tb_noise <- tb1 + i_noise

l_tbs <- list(tb1, tb_rotated, tb_rotated_other, tb_smaller,tb_larger,tb_noise)
ix <- sample(1:length(l_tbs), 3)

l_tbs <- l_tbs[ix]

solutions <- rep(F, 3)
solutions[ix == 1] <- T
if(!any(solutions)) { # if only wrong tables are shown, it is fourth option
  solutions <- c(solutions, T)
} else {
  solutions <- c(solutions, F)
}

questions <- c("Tabulka A", "Tabulka B", "Tabulka C", "žádná z tabulek")

```

Question
========

V následujícím grafu máme zachycený vztah proměnných `r df_currvars$name[1]` a `r df_currvars$name[2]`.
Data vypadají následovně:

```{r plot, fig.path = "", fig.cap = ""}
df_data %>% 
  ggplot(aes(x=!!sym(colnames(df_data)[1]), y=!!sym(colnames(df_data)[2]))) +
  geom_point() + 
  theme(aspect.ratio = 1)
```

Rozhodli jsme se každou z těchto číselných proměnných rozdělit na dvě kategorie (méně a více) podle následujích hodnot: Pro proměnnou `r df_currvars$name[1]` je rozdělující hodnota medianu `r X_med` a pro proměnnou `r df_currvars$name[2]` je hodnota medianu `r Y_med`). Pokud bychom tyto kategorizovaná data zapsali kontingenční tabulkou, která z následujících tabulek by to byla?

```{r Tabulka 1 }
l_tbs[[1]] %>% knitr::kable(caption = "Tabulka A")
```

```{r Tabulka 2 }
l_tbs[[2]] %>% knitr::kable(caption = "Tabulka B")
```

```{r Tabulka 3}
l_tbs[[3]] %>% knitr::kable(caption = "Tabulka C")
```

```{r questionlist, echo = FALSE, results = "asis"}
answerlist(questions, markup = "markdown")
```


Solution
========
Přidáme do grafu rozdělení dat dle mediánu obou proměnných, bude to vypadat následovně.

```{r plot with med splid, fig.path = "", fig.cap = ""}
df_data %>% 
  ggplot(aes(x=!!sym(colnames(df_data)[1]), y=!!sym(colnames(df_data)[2]))) +
  geom_point() + 
  theme(aspect.ratio = 1) + 
  geom_hline(yintercept = Y_med, col = "red")+
  geom_vline(xintercept = X_med, col = "red")
```
```{r}
df_data %>% 
  ggplot(aes(x=!!sym(colnames(df_data)[1]), y=!!sym(colnames(df_data)[2]))) +
  geom_point() + 
  theme(aspect.ratio = 1) + 
  geom_hline(yintercept = Y_med, col = "red")+
  geom_vline(xintercept = X_med, col = "red")
```

V každém kvadrantu sečteme body a dostaneme tedy odpověď `r questions[solutions]`

Meta-information
================
extype: schoice
exsolution: `r mchoice2string(solutions, single = TRUE)`
exname: cont_table_median_split
