---
title: "Kontignenční tabulka"
author: "Filip Děchtěrenko"
date: '`r format(Sys.time(), "%d %B, %Y")`'
output: html_document
---

```{r }

## DATA GENERATION
create_table <- function() {
  city <- rmultinom(1, 100, prob=c(0.2, 0.4, 0.3, 0.1))
  suburb <- rmultinom(1, 150, prob=c(0.1, 0.2, 0.4, 0.3))
  matrix(c(city, suburb), nrow = 4,
         dimnames = list(Evaluation = c("velmi dobré", "dobré", "špatné", "velmi špatné"),
           Location = c("střed města", "předměstí")))
}
public <- create_table()
variant <- sample(1:3, 1)
margins <- list(1, 2, NULL)
prop_public <- round(100*prop.table(public, margins[[variant]]), digits = 1) 

while (length(prop_public) != length(unique(prop_public))) {
  public <- create_table()
  prop_public <- round(100*prop.table(public, margins[[variant]]), digits = 1) 
}

## QUESTION/ANSWER GENERATION
questions <- character(5)
solutions <- logical(5)
explanations <- character(5)

## 1. total/rows/columns percentage
percentage <- c("řádky", "sloupce", "celkem")
rowsums <- c("Součty řádků jsou", "Součty sloupců jsou", "Celková suma je")
variant1 <- sample(1:3, 1)
questions[1] <- paste("Tabulka s procenty obsahuje ", percentage[variant1], "procent.")
solutions[1] <- variant1 == variant
explanations[1] <- if (variant1 == variant) paste(rowsums[variant1], 
                         " celkem 100 (až na možné chyby zaokrouhlení).") else 
paste("The ", rowsums[variant1], "nevychází do 100%")

## 2. interprete total/row/column percentage
if (runif(1) > 0.5) {
  questions[2] <- "Tabulka s procenty nám dává distribuci místa participanta pro každou úroveň spokojenosti."
  solutions[2] <- variant == 1
  explanations[2] <- if (solutions[2]) "Součet řádků nám dává 100% (až na možné chyby v zaokrouhlední)." else 
                     "Součet řádků nám nedává 100%."
} else {
  questions[2] <- "Tabulka s procenty nám dává distribuci spokojenosti pro každé místo "
  solutions[2] <- variant == 2
  explanations[2] <- if (solutions[2]) "součet sloupců nám dává 100% (až na možné chyby v zaokrouhlední)." else 
                     "Součet sloupců nám nedává 100%."
}

## 3. Interpretation row percentage
question <- sample(1:3, 1)
if (question == 1) {
  questions[3] <- if (runif(1) > 0.5) paste("Hodnota v prvním řádku a prvním sloupci v tabulce s procenty značí:", prop_public[1,1], 
  "procento těch, kdo ohodnotili městskou hromadnou dopravu jako velmi dobrou,",
  "žijí v centru města") else paste("Hodnota ve čtvrtém řádku a druhém sloupci v tabulce s procenty značí:", prop_public[4,2], 
  "procento těch, kdo ohodnotili městskou hromadnou dopravu jako velmi špatnou,",
  "žijí v předměstí.")
  solutions[3] <- variant == 1
  explanations[3] <- if (solutions[3]) "Toto je správná interpretace procent v řádcích." else 
  paste("Toto je interpretace procent v řádcích, akorát tabulka nám dává ", 
        percentage[variant], "procent.")
} else if (question == 2) {
  questions[3] <- paste("Hodnota v prvním řádku a druhém sloupci v tabulce procent značí:", prop_public[1,2], 
                        "procento těch, kdo žijí v předměstí a ohodnotili městskou dopravu",
                        "jako velmi dobrou.")
  solutions[3] <- variant == 2
  explanations[3] <- if (solutions[3]) "Toto je správná interpretace procent ve sloupcích." else 
  paste("Toto je interpretace procent ve sloupcích, akorát tabulka nám dává ",  
        percentage[variant], "procent.")
} else {
  questions[3] <- paste("Hodnota ve čtvrtém řádku a prvním sloupci v tabulce procent značí:", prop_public[4,1], 
                         "procento respondentů, kteří žijí v centru a ohodnotili ",
                        "městskou hromadnou dopravu jako velmi špatnou.")
  solutions[3] <- variant == 3
  explanations[3] <- if (solutions[3]) "Toto je správná interpretace celkových procent." else 
  paste("Toto je interpretace celkových procent, akorát tabulka nám dává ", 
        percentage[variant], "procent.")
} 

## 4. Interpretation column percentages
question <- sample(1:3, 1)
if (question == 1) {
  if (runif(1) > 0.5) {
    questions[4] <- paste("Hodnota ve druhém řádku a prvním sloupci v tabulce procent značí:", prop_public[2,1], 
                          "procent respondentů žijící v centru ohodnotilo městskou hromadnou dopravu jako dobrou.")
  } else {
    questions[4] <- paste("Hodnota ve třetím řádku a sloupci 2 v tabulce procent značí:", prop_public[3,2], 
                          "procent respondentů žijící na předměstí ohodnotilo městskou hromadnou dopravu jako ",
                          "jako špatnou.")
  } 
  solutions[4] <- variant == 2
  explanations[4] <- if (solutions[4]) "Toto je správná interpretace procent ve sloupcích." 
  else paste("Toto je interpretace procent ve sloupcích, akorát tabulka dává ", percentage[variant], 
             "procent.")

} else if (question == 2) {
  questions[4] <- paste("Hodnota ve druhém řádku a druhém sloupci v tabulce procent značí:", prop_public[2,2], 
                        "procenta těch, kdo ohodnotili městskou hromadnou dopravu jako dobrou ",
                        "a žijí v předměstí.")
  solutions[4] <- variant == 1
  explanations[4] <- if (solutions[4]) "Toto je správná interpretace procent v řádcích."
  else paste("Toto je interpretace procent ve řádcích, akorát tabulka dává ", 
             percentage[variant], "procent.")
} else {
  questions[4] <- paste("The value in row 3 and column 1 in the percentage table indicates:", prop_public[3,1], 
                        "percent of the respondents lived in the city centre and evaluated",
                        "the public transportation as bad.")
  solutions[4] <- variant == 3
  explanations[4] <- if (solutions[4]) "This is the correct interpretation of total percentages." else 
  paste("This is an interpretation of total percentages, but the table gives ", percentage[variant], "percentages.")
} 

## 5. Calculation row/column percentages
question <- sample(1:3, 1)
if (question == 1) {
  questions[5] <- paste("Tabulka procent může být snadno zkonstruována pomocí originální kontingenční tabulky:",
                        "procenta jsou počítány pro každý řádek.")
  solutions[5] <- variant == 1
  explanations[5] <- paste("Tento výpočet nám dává řádková procenta.", ifelse(!solutions[5], paste(" Ale tabulka nám dává ", 
                     percentage[variant], "procent."), ""))
} else if (question == 2) {
  questions[5] <- paste("Tabulka procent může být snadno zkonstruována pomocí originální kontingenční tabulky:",
                        "procenta jsou počítány pro každý sloupec.")
  solutions[5] <- variant == 2
  explanations[5] <- paste("Tento výpočet nám dává sloupcová procenta.", 
                           ifelse(!solutions[5], paste("Ale tabulka nám dává  ", 
                     percentage[variant], "procent."), ""))
} else {
  questions[5] <- paste("Tabulka procent může být snadno zkonstruována pomocí originální kontingenční tabulky:",
                        "Každá z hodnot se vztahuje k celkovému počtu dat.")
  solutions[5] <- variant == 3
  explanations[5] <- paste("Tento výpočet nám dává celková procenta.", 
                           ifelse(!solutions[5], paste("Ale tabulka nám dává ", 
                     percentage[variant], "procent."), ""))
} 

## permute order of solutions/questions
o <- sample(1:5)
questions <- questions[o]
solutions <- solutions[o]
explanations <- explanations[o]
```

Question
========

V maleměste se prováděl průzkum spokojenosti s městskou
hromadnou dopravou. Jedna z otázek byla, zda lidé žijící v centru
města jsou více spokojeni s hromadnou dopravou, než lidé žijící
na předměstí.

Průzkumu se zúčastnilo 250 respondentů. Mějme následující kontingenční tabulku:

```{r, echo = FALSE, comment = NA}
public
```

Z této tabulky byla sestroje následující tabulka s procenty:

```{r, echo = FALSE, comment = NA}
print(format(prop_public, nsmall = 1, justify = "right", 
             width = max(nchar(colnames(prop_public)))), quote = FALSE)
```

Které z následujícíc tvrzení jsou pravdivé?

```{r questionlist, echo = FALSE, results = "asis"}
answerlist(questions, markup = "markdown")
```


Solution
========

```{r, echo = FALSE}
interpretation <- c("podmíněné proporce pro jednotlivá místa bydliště vzhledem k úrovni spokojenosti.",
                    "podmíněné proporce pro pro jednotlivé úrovně spokojenosti vzhledem k místu bydliště.",
                    "proporce pro každou úrověň spokojenosti a místo bydliště.")
```

V tabulce procent,  `r rowsums[variant]` je přibližně 100
(až na možné chyby v zaokrouhlení). Tato tabulka tedy ukazuje 
`r percentage[variant]` procenta, neboli
`r interpretation[variant]`

```{r solutionlist, echo = FALSE, results = "asis"}
answerlist(
  ifelse(solutions, "Pravda", "Nepravda"),
  explanations, markup = "markdown")
```

Meta-information
================
extype: mchoice
exsolution: `r mchoice2string(solutions)`
exname: Relative frequencies
```
