---
title: "Chi square independence"
author: "Filip Děchtěrenko"
date: '`r format(Sys.time(), "%d %B, %Y")`'
output: html_document
---

```{r setup, code = readLines("D:/Documents/git/exams_vspj/common_chunks.R")}

```

```{r data generation, echo = FALSE, results = "hide"}
library(exams)

df_assignmnent <- get_var_desc()
df_vardesc <- df_assignmnent$var_desc %>% unnest(cols = c(data))
text_question <- sample(df_assignmnent$question,1)

n <- sample(100:500,1)
r <- runif(1,-1,1)

df_currvars <- df_vardesc %>% 
  filter(type == "factor") %>% 
  sample_n(2) %>% 
  rowwise() %>% 
  mutate(n_levels = get_n_factor_levels(values))

x_levels <- get_factor_levels(df_currvars$values[1])
y_levels <- get_factor_levels(df_currvars$values[2])

df <- generate_flat_ctable(n, r, x_levels, y_levels) %>% 
  mutate(x_categ = sprintf("%s-%s", df_currvars$name[1], x_categ),
         y_categ = sprintf("%s-%s", df_currvars$name[2], y_categ)) %>% 
  mutate(!!sym(df_currvars$name[1]):=x_categ, !!sym(df_currvars$name[2]):=y_categ)

xt <- xtabs(~y_categ+x_categ,df)

chisq <- chisq.test(xt, correct = F)




question_type <- sample(2,1)

if(runif(1) < 0.5) {
  query_type <- "p_val"
  query_text <- "p-hodnotu"
  solution <- chisq$p.value
  solution_text <- "p-hodnota rovna "
  questions[[2]] <- c("Jaká je p-hodnota testu?")
  

} else {
  query_type <- "chi_sq"
  query_text <- "testovou statistiku $\\chi^2$"
  solution_text <- "$\\chi^2 roven$"
  solution <- chisq$statistic
  questions[[2]] <- c("Jaká je hodnota testové statistiky $\\chi^2$?")

}



```

Question
========

```{r, results='asis'}
cat(eval(parse(text=text_question)))
```

Získali jsme data o proměnných '`r df_currvars$name[1]`' a '`r df_currvars$name[2]`' a zajímá nás, zda je mezi těmito proměnnými vztah.

Data vypadají následovně:

```{r echo = FALSE}

table(df[[df_currvars$name[1]]], df[[df_currvars$name[2]]])
#knitr::kable(xtabs(~))
#knitr::kable(ftable(df %>% select(-x_categ, -y_categ)), row.names = 1:2)
#epitab::contingency_table(list(df_currvars$name[1],df_currvars$name[2]), df)
#df %>% as.table()
#summarytools::ctable(x = df[[df_currvars$name[1]]], y = df[[df_currvars$name[2]]],
#      method = "render")
```

Použijte test nezávislosti proměnných a spočítejte `r query_text`. Výsledek zadejte na 3 desetinná místa. 

Solution
========
Pro danou kontingenční tabulku je `r  solution_text` `r exams::fmt(solution,3)`.

Meta-information
================
extype: schoice
exsolution: `r exams::fmt(solution,3)`
exname: chi_square_independence_compute
extol: 0.001