---
title: "Hypothesis testing"
author: "Filip Děchtěrenko"
date: '`r format(Sys.time(), "%d %B, %Y")`'
output: html_document
---

```{r setup, code = readLines("D:/Documents/git/exams_vspj/common_chunks.R")}

```


```{r data generation, echo = FALSE}

df_assignmnent <- get_var_desc()
df_vardesc <- df_assignmnent$var_desc %>% unnest(cols = c(data))
text_question <- sample(df_assignmnent$question,1)

n <- sample(c(7,14,21,28,35,42),1)
r <- runif(1,-1,1)

df_currvars <- sample_vars(df_vardesc, nvar = 2)

# generate X,Y data
df_data <- safe_generate_correlated_data(n,r,df_currvars)
mm <- df_data[[df_currvars$name[1]]] 
mm <- mm %>% matrix(nrow = n/6) %>% round()

sigma <- runif(1,df_currvars$sd[1]*0.8, df_currvars$sd[1]*1.2)
is_signif <- sample(0:1,1)

alpha <- sample(c(0.001, 0.01, 0.05),1)
alpha_param <- round(alpha*100)
if(is_signif) {
  p_val <- runif(1,0, alpha)
} else {
  p_val <- runif(1,alpha+alpha/10, 1)
}



possible_test_types <- c("one-sample","two-sample","paired")

test_type <- sample(possible_test_types, 1)

if(test_type == "one-sample") {
  test_type_text <- "od teoretické hodnoty"
} else if (test_type == "two-sample") {
  test_type_text <- "mezi dvěma skupinami"
} else {
  test_type_text <- "mezi dvěma opakovanými měřeními téže skupiny."
}



questions <- character()
solutions <- logical()

if(runif(1) < 0.5) {# correct 
  if(is_signif) {
    questions[1] <- "Zamítáme nulovou hypotézu"
    solutions[1] <- T
  } else {
    questions[1] <- "Nezamítáme nulovou hypotézu"
    solutions[1] <- F
  }
} else { # incorrect
  if(is_signif) {
    questions[1] <- sample(c("Nezamítáme nulovou hypotézu", "Platí nulová hypotéza", "Platí alternativní hypotéza"),1)
    solutions[1] <- F
  } else {
    questions[1] <- "Zamítáme nulovou hypotézu"
    solutions[1] <- F
  }
}


test_query <- sample(possible_test_types,2)
questions[1] <- case_when(
  test_query[1] == "one-sample" ~ "Použijeme jednovýběrový test",
  test_query[1] == "two-sample" ~ sample(c("Použijeme dvouvýběrový test", "Nepárový dvouvýběrový test", "Nepárový test s dvěma skupinami"),1),
  test_query[1] == "paired" ~ sample(c("Použijeme párový test", "Párový dvouvýběrový test", "Párový test s dvěma skupinami"),1)
)
questions[2] <- case_when(
  test_query[2] == "one-sample" ~ "Použijeme jednovýběrový test",
  test_query[2] == "two-sample" ~ sample(c("Použijeme dvouvýběrový test", "Nepárový dvouvýběrový test", "Nepárový test s dvěma skupinami"),1),
  test_query[2] == "paired" ~ sample(c("Použijeme párový test", "Párový dvouvýběrový test", "Párový test s dvěma skupinami"),1)
)
solutions[1] <- test_query[1] == test_type
solutions[2] <- test_query[2] == test_type

o <- sample(1:length(questions))
questions <- questions[o]
solutions <- solutions[o]


explanation_text_tmp1 <- case_when(
  test_type == "one-sample" ~ "Protože nás zajímá rozdíl vzorku od teoretické hodnoty, použijeme jednovýběrový test.",
  test_type == "two-sample" ~ "V případě rozdílu mezi dvěma vzorky, které jsou nezávislé, použijeme dvouvýběrový test.",
  test_type == "paired" ~ "V případě rozdílu mezi dvěma vzorky, které jsou závislé (třeba měření před a po intervenci), použijeme párový test."
)

explanation_text_tmp2 <- if_else(is_signif, "Jelikož je p-hodnota menší než hladina významnosti, můžeme zamítnou nulovou hypotézu ve prospěch alternativní.", "Jelikož je p-hodnota větší než hladina významnosti, nemůžeme zamítnou nulovou hypotézu ve prospěch alternativní. Pozor, neznamená to, že platí nulová hypotéza, pouze ji nemůžeme vyvrátit."
)

explanation_text <- spritnf("%s%s", explanation_text_tmp1, explanation_text_tmp2)
```



Question
========
```{r, results='asis'}
cat(eval(parse(text=text_question)))
```

Byli jsme požádáni o zpracování analýzy, zda se hodnoty proměnné '`r df_currvars$name[1]`' na nasbíraném vzorku liší `r test_type_text`. Pracujeme s hladinou významnosti `r alpha_param`%. Získali jsme p-hodnotu rovnou `r p_value`. Které z následujících tvrzení platí?


```{r questionlist, echo = FALSE, results = "asis"}
answerlist(questions, markup = "markdown")
```

Solution
========

`r explanation_text`

Meta-information
================
extype: mchoice
exsolution: `r mchoice2string(solutions)`
exname: hypothesis testing
