---
title: "Hypothesis testing"
author: "Filip Děchtěrenko"
date: '`r format(Sys.time(), "%d %B, %Y")`'
output: html_document
---

```{r setup, code = readLines("D:/Documents/git/exams_vspj/common_chunks.R")}

```


```{r data generation, echo = FALSE}

df_assignmnent <- get_var_desc()
df_vardesc <- df_assignmnent$var_desc %>% unnest(cols = c(data))
text_question <- sample(df_assignmnent$question,1)

n <- sample(c(7,14,21,28,35,42),1)
r <- runif(1,-1,1)

df_currvars <- sample_vars(df_vardesc, nvar = 2)

# generate X,Y data
df_data <- safe_generate_correlated_data(n,r,df_currvars)
mm <- df_data[[df_currvars$name[1]]] 
mm <- mm %>% matrix(nrow = n/6) 

x_bar <- mean(mm) %>% round(df_currvars$round_val[1])

sigma <- runif(1,df_currvars$sd[1]*0.8, df_currvars$sd[1]*1.2) %>% round(2)

popul_mean <- rnorm(1, x_bar, df_currvars$sd[1]/4) %>% round(df_currvars$round_val[1])

z <- sqrt(n)*(x_bar - popul_mean)/sigma
p_val <- 2*pnorm(abs(z), lower.tail = F)

```



Question
========
```{r, results='asis'}
cat(eval(parse(text=text_question)))
```

Byli jsme požádáni o zpracování analýzy, zda se hodnoty proměnné '`r df_currvars$name[1]`' liší (oboustranně) od teoretické hodnoty, `r popul_mean`. Víme, že směrodatná odchylka populace je `r sigma %>% round(2)`. Jaká je p-hodnota příslušného testu? Data vypadají následovně



```{r graf,echo = FALSE, warning =F,message=F}
mm %>% knitr::kable()
```



Solution
========

Protože známe směrodatnou odchylku populace, můžeme použít z-test. Nejprve spočítáme Z skór pomocí vzorce

$$ 
\begin{aligned}
Z = \frac{\bar{x}-\mu_0}{\sigma/\sqrt{n}}
\end{aligned}
$$

V daném případě jsou parametry n=`r n`, $\bar{x}$=`r x_bar`, $\sigma$ = `r sigma` a $\mu_0$ = `r popul_mean`. Dostaneme tedy hodnotu `r z`. 
Pro výpočet p-hodnoty oboustranného testu použijeme vzorec $2\cdot P(Z>|z|)$. V tomto případě je tedy p-hodnota=`r p_val`.

Meta-information
================
extype: num
exsolution: `r fmt(p_val,3)`
exname: z-test
extol: 0.001