---
title: "Korelace - vetsi mensi"
author: "Filip Děchtěrenko"
date: '`r format(Sys.time(), "%d %B, %Y")`'
output: html_document
---

```{r setup, echo = F}

knitr::opts_chunk$set(fig.lp = '')
knitr::opts_chunk$set(echo=F)

library(tidyverse)
library(ggthemes)
library(patchwork)
source("utils.R")
```

```{r data generation, echo = FALSE, results = "hide"}
## DATA GENERATION
df_assignmnent <- get_var_desc()
df_vardesc <- df_assignmnent$var_desc %>% unnest(cols = c(data))
text_question <- sample(df_assignmnent$question,1)

n <- sample(80:120,1)
r1 <- runif(1,0.7,0.9)*sample(c(-1,1),1)
r2 <- runif(1,0.4,0.6)*sample(c(-1,1),1)

df1 <- generate_correlated_data(n,r1)
df2 <- generate_correlated_data(n,r2)


X1 <- df1[, 1]  
Y1 <- df1[, 2]  
X2 <- df2[, 1]  
Y2 <- df2[, 2]  


df_currvars <- df_vardesc %>% 
  filter(type == "numeric") %>% 
  sample_n(2) %>% 
  rowwise() %>% 
  mutate(mean = compute_mean(values, pdist), sd = compute_sd(values,pdist))

X1 <- rescale_var(X1,df_currvars$mean[1],df_currvars$sd[1])
Y1 <- rescale_var(Y1,df_currvars$mean[2],df_currvars$sd[2])

df_data1 <- tibble(!!df_currvars$name[1]:=X1,!!df_currvars$name[2]:=Y1) 

X2 <- rescale_var(X2,df_currvars$mean[1],df_currvars$sd[1]) 
Y2 <- rescale_var(Y2,df_currvars$mean[2],df_currvars$sd[2]) 

df_data2 <- tibble(!!df_currvars$name[1]:=X2,!!df_currvars$name[2]:=Y2) 

#cor(X, Y)  # yay!
#cor(X*0.01 + 42, Y*3 - 1)

plot_titles <- c("Z vesnice","Z města")
plot_left_title <- sample(plot_titles,1)
plot_right_title <- setdiff(plot_titles,plot_left_title)

if (runif(1) <0.5) {
  df_left <- df_data1  
  df_right <- df_data2
  corr_larger <- plot_left_title
} else {
  df_left <- df_data2  
  df_right <- df_data1
  corr_larger <- plot_right_title
}


x_ranges <- df_currvars$values[1] %>% extract_ranges_vec()
xmin <- x_ranges[1]
xmax <- x_ranges[2]

y_ranges <- df_currvars$values[2] %>% extract_ranges_vec()
ymin <- y_ranges[1]
ymax <- y_ranges[2]

questions <- c("Obě pozitivní","Obě negativní","Vlevo pozitivní, vpravo negativní","Vlevo negativní, vpravo pozitivní")
solutions <- rep(F,length(questions))
if(r1>0&r2>0) {
  solutions[1] <- T
} else if(r1<0&r2<0) {
  solutions[2] <- T
} else if(r1>0&r2<0) {
  solutions[3] <- T
}  else if(r1<0&r2>0) {
  solutions[4] <- T
}

o <- sample(1:length(questions))
questions <- questions[o]
solutions <- solutions[o]

```

Question
========

```{r, results='asis'}
cat(eval(parse(text=df_assignmnent$question)))
```

V následujících grafech vidíme vztahy mezi proměnnými `r  df_currvars$name[1]` a `r df_currvars$name[2]` zvlášť pro lidi z vesnic a lidé z města. Rozhodněte, které korelace jsou kladné a které záporné.

Data vypadají následovně:

```{r graf,echo = FALSE, warning =F,message=F, fig.width=10}
p1 <- df_left %>% ggplot(aes(x = !!sym(df_currvars$name[1]),!!sym(df_currvars$name[2]))) + theme(aspect.ratio = 1) + 
  geom_point() + 
  ggtitle(plot_left_title)+ xlim(xmin,xmax) + ylim(ymin,ymax)

p2 <- df_right %>% ggplot(aes(x = !!sym(df_currvars$name[1]),!!sym(df_currvars$name[2]))) + theme(aspect.ratio = 1) + 
  geom_point() + 
  ggtitle(plot_right_title) + xlim(xmin,xmax) + ylim(ymin,ymax)
p1+p2
```


Které korelace jsou kladné a které záporné?

```{r questionlist, echo = FALSE, results = "asis"}
answerlist(questions, markup = "markdown")
```

Solution
========
Korelace pro levý graf je `r fmt(cor(df_left[1],df_left[2]),2)`, pro pravý je `r fmt(cor(df_right[1],df_right[2]),2)` Správná odpověď je tedy `r questions[solutions]`

Meta-information
================
extype: schoice
exsolution: `r mchoice2string(solutions, single = TRUE)`
exname: correlation_which_larger
