---
title: "Korelace"
author: "Filip Děchtěrenko"
date: '`r format(Sys.time(), "%d %B, %Y")`'
output: html_document
---

```{r}
library(tidyverse)
```

```{r data generation, echo = FALSE, results = "hide"}
## DATA GENERATION
n <- sample(6:8, 1)
x <- sample(0:10,n)
reg_type <- ifelse()
if(rnorm(1) < 0.2) { # quadratic
  b2 <- runif(1, min = 0.1, max = 0.3)
  b1 <- runif(1, min = 0.1, max = 0.3)
  b0 <- runif(1, min = -1, max = 1)
  y <- round(b2*x^2+b1*x +b0)
  y[y<0] <- 0
  
} else {
  b1 <- runif(1, min = 0.1, max = 1.1)
  b0 <- runif(1, min = -1, max = 1)
  y <- round(b1*x +b0)
  y[y<0] <- 0
}


```

Question
========
U osmi manželských párů se zjišťovalo, kolikrát během roku navštívil každý z manželů divadlo.

Data vypadají následovně:

```{r echo = FALSE}
knitr::kable(tibble(muz=x,zena=y))
```

Určete Pearsonův korelační koeficient (s přesností na 2 desetinná místa)

Solution
========
Korelaci spočítáme pomocí funkce CORREL, výsledek je `r fmt(cor(x,y),2)`.  
Bodový graf vypadá následovně:

```{r echo = FALSE}
plot(x,y)
```

Meta-information
================
extype: num
exsolution: `r fmt(cor(x,y),2)`
exname: correlation
extol: 0.01