---
title: "Typ grafu"
author: "Filip Děchtěrenko"
date: '`r format(Sys.time(), "%d %B, %Y")`'
output: html_document
  fig_caption: false
---

```{r echo = F}
library(knitr)
opts_chunk$set(fig.lp = '')
opts_chunk$set(echo=F)
```

```{r}
library(tidyverse)
library(ggthemes)
source("utils.R")
```

```{r data generation, echo = FALSE, results = "hide"}
#possible_themes <- c("theme_bw","theme_dark","theme_minimal","theme_economist")

#curr_theme <- sample(possible_themes,1)
#theme_set(eval(parse(text=as.character(curr_theme))))

df_vardesc <- tibble(name = c("příjmy","výdaje","pohlaví","favourite pet"),
                     type = c("numeric","numeric","factor","factor"),
                     values = c("10000-100000","1000-40000","muž|žena|jiné","kočka|pes"),
                     pdist = c("unif","norm","unif","unif"))

n <- sample(5:10,1)
r <- runif(1,-1,1)


df <- MASS::mvrnorm(n=n, mu=c(0, 0), Sigma=matrix(c(1, r, r, 1), nrow=2), empirical=TRUE)
X <- df[, 1]  # standard normal (mu=0, sd=1)
Y <- df[, 2]  # standard normal (mu=0, sd=1)

df_currvars <- df_vardesc %>% 
  filter(type == "numeric") %>% 
  sample_n(2) %>% 
  rowwise() %>% 
  mutate(mean = compute_mean(values, pdist), sd = compute_sd(values,pdist))
X <- rescale_var(X,df_currvars$mean[1],df_currvars$sd[1]) %>% round(0)
Y <- rescale_var(Y,df_currvars$mean[2],df_currvars$sd[2]) %>% round(0)
df_data <- tibble(!!df_currvars$name[1]:=X,!!df_currvars$name[2]:=Y) 

lm1 <- lm(Y~X)

#cor(X, Y)  # yay!
#cor(X*0.01 + 42, Y*3 - 1) 
```



Question
========
Spočítejte regresní koeficienty ($b_0$ a $b_1$) předpovídající `r df_currvars$name[2]` v závislosti na `r df_currvars$name[2]`. Data vypadají následovně:

```{r graf,echo = FALSE, warning =F,message=F}
df_data %>% knitr::kable()
```

Solution
========
Když si vizualizujeme data, vypadají následovně:

```{r plot, fig.path = "", fig.cap = ""}
df_data %>% 
  ggplot(aes(x=!!sym(colnames(df_data)[1]), y=!!sym(colnames(df_data)[2]))) +
  geom_point() + 
  theme(aspect.ratio = 1)
```

Lineární závislost popisujeme rovnicí ve tvaru $y = b_1x+b_0$. Pro výpočet regresních koeficientů můžeme využít funkce INTERCEPT (pro parameter $b_0$) a SLOPE (pro parametr $b_1$)

Regresní koeficienty jsou:

* $b_0$ = `r exams::fmt(coef(lm1)[1])`
* $b_1$ = `r exams::fmt(coef(lm1)[2])`

Pokud zobrazíme regresní přímku do grafu, vychází to následovně.


```{r plot plus regression, fig.path = "", fig.cap = ""}
df_data %>% 
  ggplot(aes(x=!!sym(colnames(df_data)[1]), y=!!sym(colnames(df_data)[2]))) +
  geom_point() + 
  theme(aspect.ratio = 1) +
  stat_smooth(method ="lm", se = F)

```

Why?

Meta-information
================
extype: cloze
exsolution: `r exams::fmt(coef(lm1)[1])`|`r exams::fmt(coef(lm1)[2])`
exclozetype: num|num
extol: 0.01
exname: regrese