---
title: "Typ grafu"
author: "Filip Děchtěrenko"
date: '`r format(Sys.time(), "%d %B, %Y")`'
output: html_document
  fig_caption: false
---

```{r setup, code = readLines("D:/Documents/git/exams_vspj/common_chunks.R")}

```

```{r data generation, echo = FALSE, results = "hide"}

df_assignmnent <- get_var_desc()
df_vardesc <- df_assignmnent$var_desc %>% unnest(cols = c(data))
text_question <- sample(df_assignmnent$question,1)

n <- sample(5:10,1)
r <- runif(1,-1,1)

df_currvars <- sample_vars(df_vardesc, nvar = 2)

df_data <- safe_generate_correlated_data(n,r,df_currvars)
X <- df_data[[1]]
Y <- df_data[[2]]
lm1 <- lm(Y~X, df_data)

```



Question
========
```{r, results='asis'}
cat(eval(parse(text=text_question)))
```

Lineární závislost popisujeme rovnicí ve tvaru $y = b_1x+b_0$. Spočítejte regresní koeficient $b_0$ přímky předpovídající proměnnou '`r df_currvars$name[2]`' v závislosti na proměnné '`r df_currvars$name[1]`'. Data vypadají následovně:

```{r graf,echo = FALSE, warning =F,message=F}
df_data %>% knitr::kable()
```

Solution
========
Když si vizualizujeme data, vypadají následovně:

```{r plot, fig.path = "", fig.cap = ""}
df_data %>% 
  ggplot(aes(x=!!sym(colnames(df_data)[1]), y=!!sym(colnames(df_data)[2]))) +
  geom_point() + 
  theme(aspect.ratio = 1)
```

 Pro výpočet regresních koeficientů můžeme využít funkce INTERCEPT (pro parameter $b_0$) a SLOPE (pro parametr $b_1$)

Regresní koeficienty jsou:

* $b_0$ = `r exams::fmt(coef(lm1)[1])`
* $b_1$ = `r exams::fmt(coef(lm1)[2])`

Pokud zobrazíme regresní přímku do grafu, vychází to následovně.


```{r plot-plus-regression, fig.path = "", fig.cap = ""}
df_data %>% 
  ggplot(aes(x=!!sym(colnames(df_data)[1]), y=!!sym(colnames(df_data)[2]))) +
  geom_point() + 
  theme(aspect.ratio = 1) +
  stat_smooth(method ="lm", se = F, formula='y ~ x')

```



Meta-information
================
extype: num
exsolution: `r exams::fmt(coef(lm1)[1])`
extol: 0.01
exname: regression_intercept
extitle: Regrese - odhad parametru
expoints: 1
