---
title: "Typ grafu"
author: "Filip Děchtěrenko"
date: '`r format(Sys.time(), "%d %B, %Y")`'
output: html_document
  fig_caption: false
---

```{r setup, code = readLines("D:/Documents/git/exams_vspj/common_chunks.R")}

```

```{r data generation, echo = FALSE, results = "hide"}

df_assignmnent <- get_var_desc()
df_vardesc <- df_assignmnent$var_desc %>% unnest(cols = c(data))
text_question <- sample(df_assignmnent$question,1)

n <- sample(5:10,1)
r <- runif(1,-1,1)

df_currvars <- sample_vars(df_vardesc, nvar = 2)

var_ranges <- extract_ranges(df_currvars)
x_lower <- var_ranges[1,1]
x_upper <- var_ranges[1,2]
y_lower <- var_ranges[2,1]
y_upper <- var_ranges[2,2]


should_continue <- T
n_try <- 0

while (should_continue) {
  n_try <- n_try+1
  if(n_try > 99) {
    stop("Impossible to generate, check the variables")
  }
  
  
  df <- generate_correlated_data(n,r)
  
  X <- df[, 1]  # standard normal (mu=0, sd=1)
  Y <- df[, 2]  # standard normal (mu=0, sd=1)
  
  X <- rescale_var(X,df_currvars$mean[1],df_currvars$sd[1]) %>% round(df_currvars$round_val[1])
  Y <- rescale_var(Y,df_currvars$mean[2],df_currvars$sd[2]) %>% round(df_currvars$round_val[2])
  should_continue <- !(check_var(X, x_lower,x_upper) & check_var(Y, y_lower,y_upper))
}

df_data <- tibble(!!df_currvars$name[1]:=X,!!df_currvars$name[2]:=Y) 

lm1 <- lm(Y~X)

#cor(X, Y)  # yay!
#cor(X*0.01 + 42, Y*3 - 1) 
```



Question
========
```{r, results='asis'}
cat(eval(parse(text=text_question)))
```

Spočítejte regresní koeficienty ($b_0$ a $b_1$) předpovídající `r df_currvars$name[2]` v závislosti na `r df_currvars$name[2]`. Data vypadají následovně:

```{r graf,echo = FALSE, warning =F,message=F}
df_data %>% knitr::kable()
```

Solution
========
Když si vizualizujeme data, vypadají následovně:

```{r plot, fig.path = "", fig.cap = ""}
df_data %>% 
  ggplot(aes(x=!!sym(colnames(df_data)[1]), y=!!sym(colnames(df_data)[2]))) +
  geom_point() + 
  theme(aspect.ratio = 1)
```

Lineární závislost popisujeme rovnicí ve tvaru $y = b_1x+b_0$. Pro výpočet regresních koeficientů můžeme využít funkce INTERCEPT (pro parameter $b_0$) a SLOPE (pro parametr $b_1$)

Regresní koeficienty jsou:

* $b_0$ = `r exams::fmt(coef(lm1)[1])`
* $b_1$ = `r exams::fmt(coef(lm1)[2])`

Pokud zobrazíme regresní přímku do grafu, vychází to následovně.


```{r plot-plus-regression, fig.path = "", fig.cap = ""}
df_data %>% 
  ggplot(aes(x=!!sym(colnames(df_data)[1]), y=!!sym(colnames(df_data)[2]))) +
  geom_point() + 
  theme(aspect.ratio = 1) +
  stat_smooth(method ="lm", se = F, formula='y ~ x')

```



Meta-information
================
extype: cloze
exsolution: `r exams::fmt(coef(lm1)[1])`|`r exams::fmt(coef(lm1)[2])`
exclozetype: num|num
extol: 0.01
exname: regrese