---
title: "Point estimation"
author: "Filip Děchtěrenko"
date: '`r format(Sys.time(), "%d %B, %Y")`'
output: html_document
---

```{r setup, code = readLines("D:/Documents/git/exams_vspj/common_chunks.R")}

```


```{r data generation, echo = FALSE}

df_assignmnent <- get_var_desc()
df_vardesc <- df_assignmnent$var_desc %>% unnest(cols = c(data))
text_question <- sample(df_assignmnent$question,1)

n <- sample(c(36,42,48),1)
r <- runif(1,-1,1)

df_currvars <- sample_vars(df_vardesc, nvar = 2)

# generate X,Y data
df_data <- safe_generate_correlated_data(n,r,df_currvars)
m <- df_data[[df_currvars$name[1]]] 
m %>% matrix(nrow = sqrt(length(m)) %>% round())
if (runif(1) < 0.5) {
  estim_type <- "průměr"
  solution_text <- "stačí spočítat výběrový průměr"
  solution <- mean(m)
} else {
  estim_type <- "směrodatnou odchylku"
  solution_text <- "stačí spočítat sm2rodatnou odchylku výběru. V Excelu jde o funkci SMODCH.VÝBĚR.S."
  solution <- sd(m)
}

#cor(X, Y)  # yay!
#cor(X*0.01 + 42, Y*3 - 1) 
```



Question
========
```{r, results='asis'}
cat(eval(parse(text=text_question)))
```

Když se zaměříme pouze na proměnnou `r df_currvars$name[1]`, vypadají data pro tento výběr data následovně:

```{r graf,echo = FALSE, warning =F,message=F}
m %>% knitr::kable()
```

Spočítejte bodový odhad pro `r estim_type` pro celou populaci. Zaokrouhlete na dvě desetinná místa.

Solution
========
Jelikož počítáme odhad pro `r estim_type`, `r solution_text`. Výsledek je tedy `r exams::fmt(solution,2)`


Meta-information
================
extype: num
exsolution: `r exams::fmt(solution,2)`
exname: point_estimation
extol: 0.01