---
title: "Point estimation"
author: "Filip Děchtěrenko"
date: '`r format(Sys.time(), "%d %B, %Y")`'
output: html_document
---

```{r setup, code = readLines("D:/Documents/git/exams_vspj/common_chunks.R")}

```


```{r data generation, echo = FALSE}

df_assignmnent <- get_var_desc()
df_vardesc <- df_assignmnent$var_desc %>% unnest(cols = c(data))
text_question <- sample(df_assignmnent$question,1)

n <- sample(c(36,42,48),1)
r <- runif(1,-1,1)

df_currvars <- sample_vars(df_vardesc, nvar = 2)

# generate X,Y data
df_data <- safe_generate_correlated_data(n,r,df_currvars)
mm <- df_data[[df_currvars$name[1]]] 
mm <- mm %>% matrix(nrow = n/6) %>% round()

interval_range <- sample(c(95,90,99),1)

u <- qnorm(1-(1-interval_range/100)/2) %>% round(2)
s <- sd(mm) %>% round(2)
m <- mean(mm) %>% round(2)
LB <- m-u*s/sqrt(n) %>% round(1)
UB <- m+u*s/sqrt(n) %>% round(1)
delta <- (0.5*runif(1, (UB-LB)/4, 0.8*(UB-LB))) %>% round(2)
n_estim <- ceiling(((u^2)*(s^2))/(delta^2))
```



Question
========
```{r, results='asis'}
cat(eval(parse(text=text_question)))
```

Když se zaměříme pouze na proměnnou `r df_currvars$name[1]`, vypadají data pro tento výběr data následovně:

```{r graf,echo = FALSE, warning =F,message=F}
mm %>% knitr::kable()
```

Na základě těchto dat můžeme spočítat, že `r interval_range`% interval spolehlivosti je `r sprintf("[%.1f,%.1f]", LB, UB)`. Pokud bychom měli data se stejnou směrodatnou odchylkou jako v tomto vzorku, jaká by musela být velikost nového vzorku, aby přípustná chyba výběrového souboru při `r 100-interval_range`% hladině významnosti nepřesáhla `r delta`? Přípustnou chybou rozumíme vzdálenost měření od skutečného průměru.


Solution
========
Pro výpočet šíře intervalu stačí vyjít z původního vzorec 
$$ 
\begin{aligned}
\left[\bar{y} \, - \, u_{1-\frac{\alpha}{2}}\sqrt{\frac{s^2}{n}}, \; 
  \bar{y} \, + \, u_{1-\frac{\alpha}{2}}\sqrt{\frac{s^2}{n}}\right] 
\end{aligned}
$$

 a spočítat rozdíl krajních limit intervalu. Pokud si označíme přípustnou chybu jako $\Delta$, platí následující vztah:
$$ 
\begin{aligned}
 n \geq \frac{u_{1-\frac{\alpha}{2}}^2 \cdot s^2} {\Delta^2}
\end{aligned}
$$

V tomto případě je $u_{1-\frac{\alpha}{2}}$=`r u`, s = `r s`, a $\Delta$=`r delta`. Výběr by tedy měl obsahovat alespoň `r n_estim` pozorování.


Meta-information
================
extype: num
exsolution: `r exams::fmt(n_estim,digits = 1)`
exname: confidence_interval_size
extol: 0