---
title: "Point estimation"
author: "Filip Děchtěrenko"
date: '`r format(Sys.time(), "%d %B, %Y")`'
output: html_document
---

```{r setup, code = readLines("D:/Documents/git/exams_vspj/common_chunks.R")}

```


```{r data generation, echo = FALSE}

df_assignmnent <- get_var_desc()
df_vardesc <- df_assignmnent$var_desc %>% unnest(cols = c(data))
text_question <- sample(df_assignmnent$question,1)

n <- sample(c(36,42,48),1)
r <- runif(1,-1,1)

df_currvars <- sample_vars(df_vardesc, nvar = 2)

# generate X,Y data
df_data <- safe_generate_correlated_data(n,r,df_currvars)
m <- df_data[[df_currvars$name[1]]] 
m <- m %>% matrix(nrow = sqrt(length(m)) %>% round())

interval_range <- sample(c(95,90,99),1)

u <- qnorm(1-(1-interval_range/100)/2)
s <- sd(m)
m <- mean(m)
LB <- m-u*s/sqrt(n)
UB <- m+u*s/sqrt(n)
if (runif(1) < 0.5) {
  estim_type <- "průměr"
  solution_text <- "stačí spočítat výběrový průměr"
  solution <- mean(m)
} else {
  estim_type <- "směrodatnou odchylku"
  solution_text <- "stačí spočítat sm2rodatnou odchylku výběru. V Excelu jde o funkci SMODCH.VÝBĚR.S."
  solution <- sd(m)
}

```



Question
========
```{r, results='asis'}
cat(eval(parse(text=text_question)))
```

Když se zaměříme pouze na proměnnou `r df_currvars$name[1]`, vypadají data pro tento výběr data následovně:

```{r graf,echo = FALSE, warning =F,message=F}
m %>% knitr::kable()
```

Spočítejte interval, ve kterém se nachází s pravděpodobností `r interval_range`% průměr celé populace (konfidenční interval). Horní i dolní hranici intervalu zaokrouhlete na 1 desetinné místo.

Answerlist
----------
* Jaký je dolní limit pro konfidenční interval? 
* Jaký je horní limit pro konfidenční interval? 

Solution
========
Pro výpočet `r interval_range`% intervalu spolehlivosti pro průměr využijeme vzorce 
given by:
$$
\begin{aligned}
&   & \left[\bar{y} \, - \, u_{1-\frac{\alpha}{2}}\sqrt{\frac{s^2}{n}}, \; 
  \bar{y} \, + \, u_{1-\frac{\alpha}{2}}\sqrt{\frac{s^2}{n}}\right] \\
& = & \left[ `r Mean` \, - \, u_{1-\frac{\alpha}{2}}\sqrt{\frac{`r Var`}{`r n`}}, \;
             `r Mean` \, + \, u_{1-\frac{\alpha}{2}}\sqrt{\frac{`r Var`}{`r n`}}\right] \\
& = & \left[`r LB`, \, `r UB`\right].
\end{aligned}
$$

kde v tomto případě je $u_{1-\frac{\alpha}{2}}$=`r u`, n = `r n` a s = `r s`. Interval tedy je ve tvaru `r sprintf("[%.1f,%.1f]", LB, UB)`

Answerlist
----------
* Dolní limit je $`r LB`$.
* Horní limit je $`r LB`$.

Meta-information
================
extype: cloze
exclozetype: num|num
exsolution: `r LB`|`r UB`
exname: confidence_interval
extol: 0.1