---
title: "Korelace - vetsi mensi"
author: "Filip Děchtěrenko"
date: '`r format(Sys.time(), "%d %B, %Y")`'
output: html_document
---

```{r setup, code = readLines("D:/Documents/git/exams_vspj/common_chunks.R")}

```

```{r data generation, echo = FALSE, results = "hide"}
## DATA GENERATION
df_assignmnent <- get_var_desc()
df_vardesc <- df_assignmnent$var_desc %>% unnest(cols = c(data))
text_question <- sample(df_assignmnent$question,1)

n <- sample(80:120,1)
r0 <- 0
r1 <- runif(1,0.7,0.9)
r2 <- runif(1,0.4,0.6)
r3 <- runif(1,-0.9,-0.7)
r4 <- runif(1,-0.6,-0.4)

rs <- c(r0,r1,r2,r3,r4) %>% sample(3)

df_currvars <- sample_vars(df_vardesc, nvar = 2)

df_data1 <- safe_generate_correlated_data(n,rs[1],df_currvars)
df_data2 <- safe_generate_correlated_data(n,rs[2],df_currvars)
df_data3 <- safe_generate_correlated_data(n,rs[3],df_currvars)

l_data <- list(df_data1, df_data2, df_data3)

selected_plot <- sample(3,1)
selected_r    <- rs[selected_plot] 
selected_data <- l_data[selected_plot]
rest_data     <- l_data[setdiff(1:3,selected_plot)]

test_question <- case_when(
  selected_r <= -0.7 ~ "jako velmi silně negativní",
  selected_r <= -0.4 ~ "jako mírně až silně negativní",
  selected_r == 0 ~ "jako nulový",
  selected_r >= 0.7 ~ "jako velmi silně pozitivní",
  selected_r >= 0.4 ~ "jako mírně až silně pozitivní"
) 

x_ranges <- df_currvars$values[1] %>% extract_ranges_vec()
xmin <- x_ranges[1]
xmax <- x_ranges[2]

y_ranges <- df_currvars$values[2] %>% extract_ranges_vec()
ymin <- y_ranges[1]
ymax <- y_ranges[2]

questions <- c("Obě pozitivní","Obě negativní","Vlevo pozitivní, vpravo negativní","Vlevo negativní, vpravo pozitivní")
solutions <- rep(F,length(questions))
if(r1>0&r2>0) {
  solutions[1] <- T
} else if(r1<0&r2<0) {
  solutions[2] <- T
} else if(r1>0&r2<0) {
  solutions[3] <- T
}  else if(r1<0&r2>0) {
  solutions[4] <- T
}

o <- sample(1:length(questions))
questions <- questions[o]
solutions <- solutions[o]

```

Question
========

```{r, results='asis'}
cat(eval(parse(text=text_question)))
```

Při čtení závěrečné zprávy projektu jsme narazili na tuto větu: "Vztah mezi proměnnými se ukázal `r `V následujících grafech vidíme vztahy mezi proměnnými `r  df_currvars$name[1]` a `r df_currvars$name[2]` zvlášť pro lidi z vesnic a lidé z města. Rozhodněte, které korelace jsou kladné a které záporné.

Data vypadají následovně:

```{r graf,echo = FALSE, warning =F,message=F, fig.width=10}
p1 <- df_left %>% ggplot(aes(x = !!sym(df_currvars$name[1]),!!sym(df_currvars$name[2]))) + theme(aspect.ratio = 1) + 
  geom_point() + 
  ggtitle(plot_left_title)+ xlim(xmin,xmax) + ylim(ymin,ymax)

p2 <- df_right %>% ggplot(aes(x = !!sym(df_currvars$name[1]),!!sym(df_currvars$name[2]))) + theme(aspect.ratio = 1) + 
  geom_point() + 
  ggtitle(plot_right_title) + xlim(xmin,xmax) + ylim(ymin,ymax)
p1+p2
```


Které korelace jsou kladné a které záporné?

```{r questionlist, echo = FALSE, results = "asis"}
answerlist(questions, markup = "markdown")
```

Solution
========
Korelace pro levý graf je `r fmt(cor(df_left[1],df_left[2]),2)`, pro pravý je `r fmt(cor(df_right[1],df_right[2]),2)` Správná odpověď je tedy `r questions[solutions]`

Meta-information
================
extype: schoice
exsolution: `r mchoice2string(solutions, single = TRUE)`
exname: correlation_which_larger
