---
title: "Korelace - vetsi mensi"
author: "Filip Děchtěrenko"
date: '`r format(Sys.time(), "%d %B, %Y")`'
output: html_document
---

```{r setup, code = readLines("D:/Documents/git/exams_vspj/common_chunks.R")}

```

```{r data generation, echo = FALSE, results = "hide"}
## DATA GENERATION
df_assignmnent <- get_var_desc()
df_vardesc <- df_assignmnent$var_desc %>% unnest(cols = c(data))
text_question <- sample(df_assignmnent$question,1)

n <- sample(80:120,1)
r1 <- runif(1,0.7,0.9)
r2 <- runif(1,0.1,0.4)

df_currvars <- sample_vars(df_vardesc, nvar = 2)

df_data1 <- safe_generate_correlated_data(n,r1,df_currvars)
df_data2 <- safe_generate_correlated_data(n,r2,df_currvars)

plot_titles <- c(df_assignmnent$group1,df_assignmnent$group2)
plot_left_title <- sample(plot_titles,1)
plot_right_title <- setdiff(plot_titles,plot_left_title)

if (runif(1) <0.5) {
  df_left <- df_data1  
  df_right <- df_data2
  corr_larger <- plot_left_title
} else {
  df_left <- df_data2  
  df_right <- df_data1
  corr_larger <- plot_right_title
}


x_ranges <- df_currvars$values[1] %>% extract_ranges_vec()
xmin <- x_ranges[1]
xmax <- x_ranges[2]

y_ranges <- df_currvars$values[2] %>% extract_ranges_vec()
ymin <- y_ranges[1]
ymax <- y_ranges[2]

questions <- plot_titles
solutions <- rep(F,length(plot_titles))
solutions[plot_titles == corr_larger] <- T

o <- sample(1:length(plot_titles))
questions <- questions[o]
solutions <- solutions[o]

```

Question
========

```{r, results='asis'}
cat(eval(parse(text=text_question)))
```

V následujících grafech vidíme vztahy mezi proměnnými '`r  df_currvars$name[1]`' a '`r df_currvars$name[2]`' zvlášť pro podskupinu `r df_assignmnent$group1` a `r df_assignmnent$group2`. Rozhodněte, která z korelací je větší.

Data vypadají následovně:

```{r graf,echo = FALSE, warning =F,message=F, fig.width=10}
p1 <- df_left %>% ggplot(aes(x = !!sym(df_currvars$name[1]),!!sym(df_currvars$name[2]))) + theme(aspect.ratio = 1) + 
  geom_point() + 
  ggtitle(plot_left_title)+ xlim(xmin,xmax) + ylim(ymin,ymax)

p2 <- df_right %>% ggplot(aes(x = !!sym(df_currvars$name[1]),!!sym(df_currvars$name[2]))) + theme(aspect.ratio = 1) + 
  geom_point() + 
  ggtitle(plot_right_title) + xlim(xmin,xmax) + ylim(ymin,ymax)
p1+p2
```


Která ze skupin má vyšší korelaci?

```{r questionlist, echo = FALSE, results = "asis"}
answerlist(questions, markup = "markdown")
```

Solution
========
Korelace pro levý graf je `r fmt(cor(df_left[[1]],df_left[[2]]),2)`, pro pravý je `r fmt(cor(df_right[[1]],df_right[[2]]),2)` Vyšší korelaci mají tedy `r corr_larger`.

Meta-information
================
extype: schoice
exsolution: `r mchoice2string(solutions, single = TRUE)`
exname: correlation_which_larger
