---
title: "Korelace - vetsi mensi"
author: "Filip Děchtěrenko"
date: '`r format(Sys.time(), "%d %B, %Y")`'
output: html_document
---

```{r setup, code = readLines("D:/Documents/git/exams_vspj/common_chunks.R")}

```

```{r data generation, echo = FALSE, results = "hide"}
## DATA GENERATION
df_assignmnent <- get_var_desc(curr_theme = "couples_theater")
df_vardesc <- df_assignmnent$var_desc %>% unnest(cols = c(data))
text_question <- sample(df_assignmnent$question,1)

n <- sample(80:120,1)
r1 <- runif(1,0.7,0.9)
r2 <- runif(1,0.1,0.4)

df_currvars <- sample_vars(df_vardesc, nvar = 2)

var_ranges <- extract_ranges(df_currvars)
x_lower <- var_ranges[1,1]
x_upper <- var_ranges[1,2]
y_lower <- var_ranges[2,1]
y_upper <- var_ranges[2,2]


should_continue <- T
n_try <- 0

while (should_continue) {
  n_try <- n_try+1
  if(n_try > 99) {
    stop("Impossible to generate, check the variables")
  }
  df1 <- generate_correlated_data(n,r1)
  df2 <- generate_correlated_data(n,r2)
  
  X1 <- df1[, 1]  
  Y1 <- df1[, 2]  
  X2 <- df2[, 1]  
  Y2 <- df2[, 2]  
  
  X1 <- rescale_var(X1,df_currvars$mean[1],df_currvars$sd[1])
  Y1 <- rescale_var(Y1,df_currvars$mean[2],df_currvars$sd[2])
  
  X2 <- rescale_var(X2,df_currvars$mean[1],df_currvars$sd[1]) 
  Y2 <- rescale_var(Y2,df_currvars$mean[2],df_currvars$sd[2]) 
  
  
  should_continue <- !(check_var(X1, x_lower,x_upper) & check_var(X2, x_lower,x_upper) & check_var(Y1, y_lower,y_upper) & check_var(Y2, y_lower,y_upper))
}
df_data1 <- tibble(!!df_currvars$name[1]:=X1,!!df_currvars$name[2]:=Y1) 
df_data2 <- tibble(!!df_currvars$name[1]:=X2,!!df_currvars$name[2]:=Y2) 

#cor(X, Y)  # yay!
#cor(X*0.01 + 42, Y*3 - 1)

plot_titles <- c("Muži","Ženy")
plot_left_title <- sample(plot_titles,1)
plot_right_title <- setdiff(plot_titles,plot_left_title)

if (runif(1) <0.5) {
  df_left <- df_data1  
  df_right <- df_data2
  corr_larger <- plot_left_title
} else {
  df_left <- df_data2  
  df_right <- df_data1
  corr_larger <- plot_right_title
}


x_ranges <- df_currvars$values[1] %>% extract_ranges_vec()
xmin <- x_ranges[1]
xmax <- x_ranges[2]

y_ranges <- df_currvars$values[2] %>% extract_ranges_vec()
ymin <- y_ranges[1]
ymax <- y_ranges[2]

questions <- plot_titles
solutions <- rep(F,length(plot_titles))
solutions[plot_titles == corr_larger] <- T

o <- sample(1:length(plot_titles))
questions <- questions[o]
solutions <- solutions[o]

```

Question
========

```{r, results='asis'}
cat(eval(parse(text=text_question)))
```

V následujících grafech vidíme vztahy mezi proměnnými `r  df_currvars$name[1]` a `r df_currvars$name[2]` zvlášť pro muže a ženy. Rozhodněte, zda je větší korelace pro podskupinu mužů nebo žen.

Data vypadají následovně:

```{r graf,echo = FALSE, warning =F,message=F, fig.width=10}
p1 <- df_left %>% ggplot(aes(x = !!sym(df_currvars$name[1]),!!sym(df_currvars$name[2]))) + theme(aspect.ratio = 1) + 
  geom_point() + 
  ggtitle(plot_left_title)+ xlim(xmin,xmax) + ylim(ymin,ymax)

p2 <- df_right %>% ggplot(aes(x = !!sym(df_currvars$name[1]),!!sym(df_currvars$name[2]))) + theme(aspect.ratio = 1) + 
  geom_point() + 
  ggtitle(plot_right_title) + xlim(xmin,xmax) + ylim(ymin,ymax)
p1+p2
```


Která ze skupin má vyšší korelaci?

```{r questionlist, echo = FALSE, results = "asis"}
answerlist(questions, markup = "markdown")
```

Solution
========
Korelace pro levý graf je `r fmt(cor(df_left[1],df_left[2]),2)`, pro pravý je `r fmt(cor(df_right[1],df_right[2]),2)` Vyšší korelaci mají tedy `r corr_larger`.

Meta-information
================
extype: schoice
exsolution: `r mchoice2string(solutions, single = TRUE)`
exname: correlation_which_larger
