---
title: "Korelace 2"
author: "Filip Děchtěrenko"
date: '`r format(Sys.time(), "%d %B, %Y")`'
output: html_document
---

```{r setup, code = readLines("D:/Documents/git/exams_vspj/common_chunks.R")}

```

```{r data generation, echo = FALSE, results = "hide"}
df_assignmnent <- get_var_desc()
df_vardesc <- df_assignmnent$var_desc %>% unnest(cols = c(data))
text_question <- sample(df_assignmnent$question,1)

n <- sample(5:10,1)
r <- runif(1,-1,1)


df <- generate_correlated_data(n,r)

X <- df[, 1]  # standard normal (mu=0, sd=1)
Y <- df[, 2]  # standard normal (mu=0, sd=1)

df_currvars <- sample_vars(df_vardesc, nvar = 2)

X <- rescale_var(X,df_currvars$mean[1],df_currvars$sd[1]) %>% round(df_currvars$round_val[1])
Y <- rescale_var(Y,df_currvars$mean[2],df_currvars$sd[2]) %>% round(df_currvars$round_val[2])
df_data <- tibble(!!df_currvars$name[1]:=X,!!df_currvars$name[2]:=Y) 


```

Question
========
V následující tabulce jsou obsaženy údaje o `r n` závodnících soutěžících v běhu na 400 m.

Data vypadají následovně:

```{r echo = FALSE}
knitr::kable(tibble(`délka tréninku v letech`=x,`čas dosažený na závodechv v s`=y))
```

Určete Pearsonův korelační koeficient (s přesností na 2 desetinná místa)

Solution
========
Korelaci spočítáme pomocí funkce CORREL, výsledek je `r fmt(cor(x,y),2)`.  
Bodový graf vypadá následovně:

```{r echo = FALSE}
plot(x,y)
```

Meta-information
================
extype: num
exsolution: `r fmt(cor(x,y),2)`
exname: correlation
extol: 0.01