---
title: "Hypothesis testing"
author: "Filip Děchtěrenko"
date: '`r format(Sys.time(), "%d %B, %Y")`'
output: html_document
---

```{r setup, code = readLines("D:/Documents/git/exams_vspj/common_chunks.R")}

```


```{r data generation, echo = FALSE}

df_assignmnent <- get_var_desc()
df_vardesc <- df_assignmnent$var_desc %>% unnest(cols = c(data))
text_question <- sample(df_assignmnent$question,1)

n <- sample(c(7,14,21,28,35,42),1)
r <- runif(1,-1,1)

df_currvars <- sample_vars(df_vardesc, nvar = 2)

# generate X,Y data
df_data <- safe_generate_correlated_data(n,r,df_currvars)
mm <- df_data[[df_currvars$name[1]]] 
mm <- mm %>% matrix(nrow = n/6) %>% round()

sigma <- runif(1,df_currvars$sd[1]*0.8, df_currvars$sd[1]*1.2)
is_signif <- sample(0:1,1)

alpha <- sample(c(0.001, 0.01, 0.05),1)
alpha_param <- round(alpha*100)
if(is_signif) {
  p_val <- runif(1,0, alpha)
} else {
  p_val <- runif(1,alpha+alpha/10, 1)
}



possible_test_types <- c("one-sample","two-sample","paired")

test_type <- sample(possible_test_types, 1)

if(test_type == "one-sample") {
  test_type_text <- "od teoretické hodnoty"
} else if (test_type == "two-sample") {
  test_type_text <- "mezi dvěma skupinami"
} else {
  test_type_text <- "mezi dvěma opakovanými měřeními téže skupiny."
}

if(runif(1) < 0.5) {
  population_true_text <- "platila nulová hypotéza"
  population_true <- "H0"
} else {
  population_true_text <- "platila alternativní hypotéza"
  population_true <- "HA"
}



questions <- c("Chyba I. druhu", "Chyba II. druhu", "správný závěr")
solutions <- rep(F,3)
if(is_signif& population_true == "H0") {
  explanation_text <- "Jelikož v populaci platí nulová hypotéza, ale my jsme nulovou zamítli, učinili jsme chybu I. druhu."
  questions[1] <- T
} else if(!is_signif& population_true == "HA") {
  explanation_text <- "Jelikož v populaci platí alternativní hypotéza, ale my jsme nulovou nezamítli, učinili jsme chybu II. druhu."
  questions[2] <- T
} else {
  if(is_signif) {
    explanation_text <- "Učinili jsme správný závěr, jelikož v populaci platí alternativní hypotéza a my jsme nulovou zamítli ve prospěch alternativní."
  } else {
    explanation_text <- "Učinili jsme správný závěr, jelikož v populaci platí nulová hypotéza a my jsme nulovou nezamítli."
  }
  
  questions[3] <- T
}
  
o <- sample(1:length(questions))
questions <- questions[o]
solutions <- solutions[o]





```



Question
========
```{r, results='asis'}
cat(eval(parse(text=text_question)))
```

Byli jsme požádáni o zpracování analýzy, zda se hodnoty proměnné '`r df_currvars$name[1]`' na nasbíraném vzorku liší `r test_type_text`. Pracujeme s hladinou významnosti `r alpha_param`%. Získali jsme p-hodnotu rovnou `r p_value`. Pokud by ve skutečnosti `r population_true_text` a my správně interpretovali výsledky testy, které z následujících tvrzení platí?


```{r questionlist, echo = FALSE, results = "asis"}
answerlist(questions, markup = "markdown")
```

Solution
========

`r explanation_text`

Meta-information
================
extype: mchoice
exsolution: `r mchoice2string(solutions)`
exname: error_type
